【裁判字號】    94,訴,1575
【裁判日期】    950117
【裁判案由】    違反著作權法
【裁判全文】
臺灣臺南地方法院刑事判決              94年度訴字第1575號
公  訴  人  臺灣臺南地方法院檢察署檢察官
被      告  乙○○
上列被告因違反著作權法案件，經檢察官提起公訴（94年度核退
偵字第658號、發查偵第374號），被告就犯罪事實為有罪之陳述
，本院裁定進行簡式審判程序，判決如下：
    主  文
乙○○意圖銷售，而擅自以重製於光碟之方法侵害他人之著作財
產權為常業，處有期徒刑壹年捌月；緩刑肆年，緩刑期內付保護
管束。扣案如附表一至五所示之物品均沒收。
    事  實
一、乙○○明知如附表一至四所載之音樂及視聽光碟著作，乃受
    我國著作權法之保護，而為附表一、三所示之著作財產權人
    享有，竟意圖營利，基於以重製音樂光碟方式予以銷售並以
    此為常業之犯意，暨以侵害著作財產權重製電影視聽光碟而
    以散布方式為常業之犯意，未經前開著作財產權人合法授權
    或同意，先從派報單上以每片新臺幣（下同）五十元之代價
    ，購得如附表一至四所示盜版音樂光碟；另自姓名年籍不詳
    綽號「阿德」之成年男子處以每片八十元之代價，購得如附
    表一至四所示數量龐大之盜版電影光碟。乙○○即自民國九
    十四年一月間某日起同年五月六日止，在其位於臺南市○○
    區○○路三段二八○號租屋處，以附表五所示之燒錄器具，
    擅自用光碟燒錄之方式，非法大量重製成音樂光碟，而侵害
    如附表一、三所示享有前開音樂著作財產權人之權利後，再
    將上開盜版光碟移至其位於臺南市○○區○○路一段八二三
    巷三二弄七號住處藏放。其後乙○○以每片可獲取約十元之
    利潤，再以音樂光碟每片十五元，電影光碟每片二十五元之
    代價，前往臺南縣市地區流動夜市之攤販兜售，並恃此為生
    ，以之為常業。嗣於九十四年五月六日十三時十分許，為警
    持搜索票分別在乙○○上開租屋處及住處查獲，並扣得乙○
    ○所有如附表一至四所示之違法重製影音光碟共計一萬一千
    二百零三片，以及如附表五所示供燒錄上開盜版音樂光碟所
    使用之器具。
二、案經附表一、三所載公司告訴法務部調查局高雄市調查處及
    內政部警政署保安警察第二總隊第一大隊第三中隊報告臺灣
    臺南地方法院檢察署檢察官偵查後提起公訴。
    理  由
一、本件被告所犯為死刑、無期徒刑、最輕本刑為三年以上有期
    徒刑以外之罪，亦非屬高等法院管轄之第一審案件，其於準
    備程序進行中，先就被訴事實為有罪之陳述，經法官告知簡
    式審判程序之旨，並聽取檢察官之意見後，依刑事訴訟法第
    二百七十三條之一第一項、第二百七十三條之二等規定，裁
    定由受命法官獨任進行簡式審判程序，且不受同法第一百五
    十九條第一項、第一百六十一條之二、第一百六十一條之三
    、第一百六十三條之一及第一百六十四條至第一百七十條所
    規定證據能力認定及調查方式之限制，合先敘明。
二、上開犯罪事實，業據被告於本院審理時自白承認（見本院卷
    第三九頁），核與亞洲國際事業股份有限公司告訴代理人甲
    ○○（見調查卷第四八至四九頁）、上演影視事業有限公司
    告訴代理人張福來（見調查卷第十至十一頁）、得利影視股
    份有限公司告訴代理人己○○（見警卷第十八至十九頁，調
    查卷第十四至十五頁）、電影及錄影著作保護基金會調查專
    員庚○○（見警卷第十一至十二頁，調查卷第二一至二二頁
    ）、豪記影視唱片有限公司告訴代理人戊○○（見警卷第九
    二至九三頁，調查卷第五至六頁）、全員集合國際多媒體公
    司告訴代理人丁○○（見警卷第一○二至一○三頁，調查卷
    第二九至三十頁）、財團法人國際唱片交流基金會告訴代理
    人吳彥虎（見警卷第八七至八九頁，調查卷第六十至六一頁
    ）、洪澤霖（見偵查卷五第十八頁）等人所為指訴相符，復
    有現場蒐證照片十四張附卷可稽（見警卷第一三四頁，調查
    卷第七二至七四頁），另有搜索扣押筆錄及扣案如附表一至
    五所示物品可證（見警卷第一一九至一二一、一二九至一三
    三頁，調查卷第四、七五至九二頁，偵查卷一第五至六頁、
    卷二第八頁），其中扣案物品之盜版音樂及視聽著作部分，
    各經上開告訴代理人提出著作財產權人之證明文件（見警卷
    第二一至八六、九十至九一、九四至一○一、一○四至一一
    八頁，調查卷第三三至四七頁、五二至五九頁，偵查卷五第
    二一至二七八頁）及鑑識證明（見警卷第十四至十七頁，調
    查卷第二八頁）等證據資料存卷可考，足認被告自白確與事
    實相符，應可採信；而扣案盜版音樂及視聽盜版光碟高達一
    萬一千二百零三片，並置有電腦主機一部、一比七光碟燒錄
    機四部專供燒錄盜版音樂光碟，且更有專用印表機用以製作
    光碟封面（以上均見起訴書附表五），佐以被告自承係將盜
    版音樂及電影光碟拿至臺南縣市各流動夜市之攤販批發販售
    ，可認確實恃此為生，而以之為常業至明。綜上，本案事證
    明確，被告犯行應堪認定。
三、論罪科刑：
  (一)被告意圖銷售，而以擅自重製音樂光碟之方式為常業，核其
    所為，係以著作權法第九十一條第三項之規定為常業，應論
    以同法第九十四條第二項之罪；而被告明知係侵害著作財產
    權重製電影視聽光碟而以散布之方式為常業，核其所為，係
    以著作權法第九十一條之一第三項之規定為常業，應論以同
    法第九十四條第一項之罪【起訴書未論以被告另違反著作權
    法第九十四條第二項之罪，惟起訴事實就被告非法重製音樂
    光碟已有論及，且與原列所犯法條部分亦具有想像競合之裁
    判上一罪關係，本院自得予以審理，併此敘明】。被告所犯
    前揭違反著作權法第九十四條第一項、第二項二罪，係一行
    為觸犯數罪名之想像競合犯，應從一重依著作權法第九十四
    條第二項之論處。
  (二)爰審酌被告雖曾有妨害風化前科，惟已經檢察官為緩起訴處
    分，有臺灣高等法院被告前案紀錄表一份可查（見本院卷第
    二七頁），並審酌其生活狀況、智識程度、犯罪之動機、目
    的、手段、販賣仿冒光碟數量、所得利益、告訴人所受之損
    害及犯罪後之態度等一切情狀，量處如主文所示之刑，以示
    懲儆。又本件被告未曾受有期徒刑以上刑之宣告，已如前述
    ，雖被告嗣後未與告訴人成立和解，惟被告經此次偵審過程
    後，應知所警惕，信無再犯之虞，本院因認所宣告之刑以暫
    不執行為適當，惟因被告所犯情節非屬輕微，併諭知緩刑四
    年，以啟自新。又被告觸犯本罪前，已因販賣色情光碟經檢
    察官為緩處分之優遇，不圖以正當合法手段謀生，顯對謀生
    所應具備之相關法律知識有所欠缺，本院為使被告於緩刑期
    間，不致再行誤觸法網，促使被告增進相關法律常識，爰於
    被告受緩刑宣告之期間，另付保護管束，以維法治。
  (三)扣案如附表一至四所示盜版音樂及視聽光碟，以及如附表五
    所示物品，均為供違反本件著作權法第九十四條第二項之罪
    所用之物，不問屬於被告與否，應依著作權法第九十八條之
    規定宣告沒收。
據上論斷，應依刑事訴訟法第二百九十九條第一項前段、第二百
七十三條之一第一項，著作權法第九十四條第一項、第二項、第
九十一條第三項、第九十一條之一第三項、第五十五條、第九十
八條、第七十四條第一款、第九十三條第一項，罰金罰鍰提高標
準條例第一條但書，判決如主文。
本案經檢察官丙○○到庭執行職務。
中    華    民    國    95    年    1     月    17    日
                  刑事第十一庭  法  官  李東柏
以上正本證明與原本無異。
如不服本判決，應於判決送達後十日內，向本院提出上訴狀。
                                書記官  簡湘雲
中    華    民    國    95    年    1     月    17    日
附錄本案論罪科刑法條全文：
著作權法第九十一條第二項、第三項
意圖銷售或出租而擅自以重製之方法侵害他人之著作財產權者，
處六月以上五年以下有期徒刑，得併科新臺幣二十萬元以上二百
萬元以下罰金。
以重製於光碟之方法犯前項之罪者，處六月以上五年以下有期徒
刑，得併科新臺幣五十萬元以上五百萬元以下罰金。
著作權法第九十一條之一第二項、第三項
明知係侵害著作財產權之重製物而散布或意圖散布而公開陳列或
持有者，處三年以下有期徒刑，得併科新臺幣七萬元以上七十五
萬元以下罰金。
犯前項之罪，其重製物為光碟者，處六月以上三年以下有期徒刑
，得併科新臺幣二十萬元以上二百萬元以下罰金。但違反第八十
七條第四款規定輸入之光碟，不在此限。
著作權法第九十四條
以犯第九十一條第一項、第二項、第九十一條之一、第九十二條
或第九十三條之罪為常業者，處一年以上七年以下有期徒刑，得
併科新臺幣三十萬元以上三百萬元以下罰金。
以犯第九十一條第三項之罪為常業者，處一年以上七年以下有期
徒刑，得併科新臺幣八十萬元以上八百萬元以下罰金。


司法院資訊處製作；財團法人民間司法改革基金會備份。
